臺灣彰化地方法院北斗簡易庭小額民事判決
110年度斗小字第389號
原      告  玉山商業銀行股份有限公司


法定代理人  黃男州  

訴訟代理人  彭裕文  
            孫宏譯  
被      告  楊添振  

上列當事人間請求清償債務事件，本院於民國110年12月21日言
詞辯論終結，判決如下：
    主  文
被告應給付原告新臺幣參萬參仟肆佰玖拾玖元，及其中新臺幣玖
仟零肆拾元自民國一ㄧ○年七月二十五日起至清償日止，按年息百
分之十五計算之利息。
原告其餘之訴駁回。
訴訟費用新臺幣壹仟元，由被告負擔新臺幣伍佰肆拾肆元，餘由
原告負擔。
本判決第一項得假執行。但被告如以新臺幣參萬參仟肆佰玖拾玖
元為原告預供擔保，得免為假執行。
    事實及理由
一、原告主張：被告於民國93年9月21日向原告請領信用卡(VISA
     CARD：NO：0000-0000-0000-0000，下稱系爭信用卡)使用
    ，依約定被告得於系爭信用卡特約商店刷卡消費或向指定辦
    理預借現金之機構預借現金，被告應於當期繳款截止日前向
    原告清償，逾期應自各筆帳款入帳日起至清償日止，按年息
    15%計付利息，並依帳單週期收取違約金，惟每次連續收取
    期數最高以3期為上限，違約金之計算方式為當期（月）繳
    款發生延滯時，計付違約金新臺幣（下同）300元，連續2個
    月發生繳款延滯時，第2個月計付違約金400元，連續3個月
    發生繳款延滯時，第3個月計付違約金500元，若有預借現金
    者，則應另給付依照每筆預借現金金額3.5%加上100元計算
    之手續費。詎被告自申請系爭信用卡使用迄今止，共簽帳消
    費9,040元，已到期利息24,449元，已到期違約金28,050元
    ，均未按期給付，屢經催討，未獲置理，爰本於信用卡契約
    之法律關係，提起本件訴訟等語。並聲明：被告應給付原告
    61,539元，及其中9,040元自110年7月25日起至清償日止，
    按年息15%計算之利息，並依帳單週期收取違約金，惟每次
    連續收取期數最高以3期為上限，違約金之計算方式為，當
    期(月)繳款發生延滯時，計付違約金300元，連續2個月發生
    繳款延滯時，第2個月計付違約金400元，連續3個月發生繳
    款延滯時，第3個月計付違約金500元。
二、被告則以：伊生意失敗，病魔纏身，伊不是不還，是沒有錢
    可還。伊有欠原告錢，但伊有癌症，等伊身體好了，有機會
    賺錢再還等語。並聲明：原告之訴駁回。
三、得心證之理由：
  ㈠原告主張被告向其請領系爭信用卡，依約定被告得於該信用
    卡特約商店刷卡消費或向指定辦理預借現金之機構預借現金
    ，而系爭信用卡截至迄今止，共簽帳消費9,040元，已到期
    利息24,449元，已到期違約金28,050元，卻未清償等情，業
    據其提出系爭信用卡申請書、約定條款、應收帳務明細表等
    件為證，而被告對此僅為上開抗辯，自堪信原告前開主張為
    真實。
  ㈡按稱消費借貸者，謂當事人一方移轉金錢或其他代替物之所
    有權於他方，而約定他方以種類、品質、數量相同之物返還
    之契約；借用人應於約定期限內，返還與借用物種類、品質
    、數量相同之物，民法第474條第1項、第478條前段分別定
    有明文。被告確實有向原告請領系爭信用卡，並積欠上開款
    項等情，已經認定如前，從而，原告依信用卡契約之法律關
    係，請求被告給付33,489元，及其中9,040元自110年7月25
    日起至清償日止，按年息15%計算之利息，為有理由，應予
    准許。又按約定之違約金額過高者，法院得減至相當之數額
    ，民法第252條定有明文。本件原告請求被告應給付已到期
    違約金28,050元，並依帳單週期收取違約金，惟每次連續收
    取期數最高以3期為上限，違約金之計算方式為，當期(月)
    繳款發生延滯時，計付違約金300元，連續2個月發生繳款延
    滯時，第2個月計付違約金400元，連續3個月發生繳款延滯
    時，第3個月計付違約金500元，然本院審酌原告因被告遲延
    清償上開款項，除受有利息損失外，尚難認有其他損害，且
    原告並未證明除利息損失外，更有何損失，又參酌國內貨幣
    市場利率已大幅調降，依原告向被告收取利息之利率，已足
    以獲得相當之經濟利益，若再課予被告上開違約金給付義務
    ，殊非公允，故本院認為原告請求之違約金應酌減為10元，
    始為適當。
四、綜上，原告依信用卡契約之法律關係，請求被告給付如主文
    第1項所示之金額及利息為有理由，應予准許；逾此範圍之
    請求，為無理由，應予駁回。
五、本件原告勝訴部分係就民事訴訟法第436條之8訴訟適用小額
    程序所為被告敗訴之判決，依同法第436條之20規定，應依
    職權宣告假執行。並依同法第392條第2項規定，依職權宣告
    被告如預供擔保，得免為假執行。
六、訴訟費用負擔之依據：民事訴訟法第79條。本件第一審訴訟
    費用為原告繳納之第一審裁判費1,000元，本院依兩造之勝
    敗比例酌定訴訟費用負擔，爰判決如主文第3項所示。
中　　華　　民　　國　　110 　年　　12　　月　　28　　日
                  臺灣彰化地方法院北斗簡易庭
                          法  官  楊鑫忠
以上正本係照原本作成。
如對本判決不服，得於送達後20日內以判決違背法令為理由，向
本院提起上訴狀(須附繕本)。
中　　華　　民　　國　　110 　年　　12　　月　　28　　日
                          書記官  張清秀